臺灣高等法院民事裁定　　　　　　　　　93年度抗字第3716號
　　抗　告　人　甲○○
　　代　理　人　陳修君　律師
　　　　　　　　潘正芬　律師
　　上 列 一人
　　複 代 理人　王悅蓉　律師
上列抗告人與史恩實業股份有限公司間假處分事件，對於中華民
國93年9月23日臺灣臺北地方法院93年度裁全字第5339號裁定，
提起抗告，本院裁定如下：
    主  文
抗告駁回。
抗告訴訟費用由抗告人負擔。
    理  由
一按債權人就金錢以外之請求因請求標的之現狀變更，有日後不
  能強制執行，或甚難強制執行之虞，欲保全強制執行者，得聲
  請假處分，民事訴訟法第532條定有明文。是假處分為保全強
  制執行方法之一種，苟合於假處分條件，並經債權人聲敘假處
  分之原因存在，法院即得為假處分之裁判，至債權人起訴主張
  之實體上理由是否正當，乃屬本案判決問題，非假處分裁判中
  所能解決（最高法院20年抗字第5號判例參照）。
二相對人史恩實業股份有限公司在原法院主張抗告人及第三人陳
  燦文等5人共同繼承被繼承人陳春德所有之臺北縣新莊市○○
  段第448、449之1、664地號土地，未辦理繼承登記，即於民國
  93年6月14日由抗告人以自己名義並代理其他繼承人，與伊就
  上開土地全部簽訂土地買賣意向書，約定由伊給付定金新台幣
  500萬元，雙方則於93年9月15日前簽訂正式買賣契約，詎抗告
  人等人履經催請履行，均置之不理，近聞抗告人欲處分上開土
  地，有予保全之必要等情，聲請就抗告人所有上開第449之1、
  664地號土地之應繼分假處分，並陳明願供擔保，以補釋明之
  不足。原法院酌定擔保金額而准相對人之聲請，委無不合。抗
  告人雖執：伊等未能於93年9月15日前與相對人簽訂正式買賣
  契約，係因伊等遺產繼承事項繁雜，無法如期辦妥繼承所致，
  並非因伊等對遺產稅核課金額有疑義，擬請求行政救濟而延宕
  ，故相對人依約僅能請求返還定金，且伊依民法第759條之規
  定，於辦妥系爭土地之繼承登記前，既不得處分所有權，則系
  爭土地亦無現狀變更，或有日後不能強制執行，或甚難強制執
  行之虞之情形，原裁定准予假處分，即為不當等語，指摘原裁
  定不當。惟查抗告人所辯乃實體上問題，依前開說明，非本件
  假處分裁判中所能審究，而相對人為免抗告人處分上開抗告人
  所有第449之1、664地號土地之應繼分，致將來強制執行發生
  困難，自屬有保全之之必要，其聲請假處分，即無不合。從而
  ，抗告人提起抗告，聲明廢棄，為無理由，應予駁回。
三據上論結，本件抗告為無理由。依民事訴訟法第495條之1第1
  項、第449條第1項、第95條、第78條，裁定如主文。
中　　華　　民　　國　　94　　年　　6 　　月　　17　　日
                  民事第十庭審判長法　官  黃熙嫣
　　　　　　　　　　　      　　　法　官  劉清景
　　　　　　　　　　　        　　法　官  李昆曄
正本係照原本作成。
本裁定除以適用法規顯有錯誤為理由，並經本院許可外，不得再
抗告。如提起再抗告，應於收受後10日內委任律師為訴訟代理人
向本院提出再抗告狀。並繳納再抗告費新台幣１千元。
中　　華　　民　　國　　94　　年　　6 　　月　　21　　日
　　　　　　　　　　　　　　　　　書記官  鎖瑞嶺
